臺灣桃園地方法院刑事判決
公　訴　人　臺灣桃園地方法院檢察署檢察官
被　　　告　甲○○
選任辯護人　蔡宏修律師
被　　　告　丁○○
選任辯護人　陳德義律師
上列被告因違反山坡地保育利用條例案件，經檢察官提起公訴（
91年度偵字第18466號），本院判決如下：
    主  文
甲○○、丁○○共同違反於山坡地內開挖、整地之開發行為，其
水土保持義務人應先擬具水土保持計畫，送請主管機關核定之規
定，未先擬具水土保持計畫，致生水土流失，各處有期徒刑陸月
，如易科罰金，均以佰元折算壹日。
    事    實
一、丁○○原係座落桃園縣復興鄉○○段384 地號土地之地上權
    人，竟因界址不明誤認實際上座落桃園縣復興鄉○○段387
    地號土地（中華民國所有，並由行政院原住民族委員會管理
    ）仍屬其可使用地上權範圍內之山坡地。又丁○○、甲○○
    二人均明知上開387 地號土地業經行政院於85年1 月13日以
    台85農01335 號函核定，並經前臺灣省政府於85年3 月6 日
    以85府農水字第12314 號函公告列為水土保持法第3 條第3
    款所稱之山坡地，且為水土保持法第4 條所規定之水土保持
    義務人，在該土地從事建築之使用行為時，應經調查規劃，
    依水土保持技術規範實施水土保持之處理與維護，並應先擬
    具水土保持計畫，送請主管機關核定。詎丁○○、甲○○二
    人竟違反上開規定，未先擬具水土保持計畫送請核定，即基
    於共同之犯意聯絡，於民國91年5 月間起，由丁○○提供誤
    認屬其享有使用權之384 地號土地而實際卻係387 地號之土
    地予甲○○使用，並由甲○○出資，在上開387 地號如附圖
    所示Ｇ區塊內鋪設水泥地、擋土牆並搭設鐵棚，另興建如附
    圖所示Ｈ區塊之建物，均致土地生水土流失情形。
二、案經桃園縣警察局大溪分局報告臺灣桃園地方法院檢察署檢
    察官偵查起訴。
    理    由
一、訊據被告丁○○、甲○○二人固坦承未經擬具水土保持計畫
    送請主管機關核定，即由被告甲○○出資在實際上屬387 地
    號土地上整建房屋等情不諱，惟均矢口否認有違反水土保持
    法及山坡地保育利用條例之犯行，被告丁○○辯稱：伊雖提
    供土地給被告甲○○搭建房屋使用，但依桃園縣山坡地保育
    利用管理查報與取締案件會勘紀錄表所載被告甲○○所興建
    房屋僅有造成水土流失之虞，並無證據可證明已致生水土流
    失之具體情事，故與檢察官所指涉犯法條之構成要件不符云
    云；被告甲○○則辯稱：房屋所在地，原是平台，而如附圖
    所示Ｇ區塊之建物本來就有的，伊僅有翻修搭蓋鐵棚，另如
    附圖所示Ｈ區塊之建物則是伊所興建，但伊並未擅自新挖掘
    基地、整平開墾，亦未改變地形、地貌，應無致生水土流失
    之可能，故與山坡地保育利用條例第35條第3項及水土保持
    法第33條第3項之構成要件不符云云。惟查：
  (一)系爭座落桃園縣復興鄉○○段387 地號土地係屬中華民國所
    有，目前仍由行政院原住民族委員會管理，且該筆土地業經
    行政院於85年1 月13日以台85農01335 號函核定，並經前臺
    灣省政府於85年3 月6 日以85府農水字第12314 號函公告列
    為水土保持法第3 條第3 款所稱之山坡地，有卷附地政資訊
    網查詢表、省政府公告函及臺灣省山坡地範圍地段明細表各
    1 份在卷可稽，是桃園縣復興鄉○○段387 地號土地係經公
    告為山坡地保育利用條例及土水保持法之「山坡地」之事實
    ，堪以認定。
  (二)又被告丁○○、甲○○二人於91年5 月間起，即由被告丁○○提供土地予被告甲○○，並由被告甲○○出資在如附圖所
    示Ｇ區塊內鋪設水泥地、擋土牆並搭設鐵棚，另興建如附圖
    所示Ｈ區塊之建物，且當時並未實施水土保持之處理與維護
    等情，被告丁○○、甲○○二人除否認如附圖所示Ｇ區塊內
    之水泥地、擋土牆非渠等所鋪設以外，其餘則均坦承不諱，
    然依證人即被告丁○○之兄丙○○於本院履勘現場時證稱：
    （本案建物所在的地，當時是否你點交甲○○使用？）是。
    我是丁○○哥哥。因她（丁○○）沒辦法種，點交時現場狀
    況左邊舊有的房子是原來就有的（即附圖所示Ｇ部分），現
    二棟建物原來是泥土的平台，上長有茅草，水泥地是後來甲○○鋪設的，當初確實沒有水泥地等語明確（見本院93年7
    月22日履勘現場筆錄），復佐以卷附Ｇ區塊建物之照片所示
    ，該擋土牆迄今仍頗為新穎、完整，顯係新鋪設之結果，堪
    認如附圖所示Ｇ區塊建物之水泥地、擋土牆應均為被告甲○○所新鋪設、搭建無誤。再者，被告丁○○、甲○○二人於
    91年5 月間起陸續鋪設、興建如附圖所示Ｇ區塊內之水泥地
    、擋土牆及鐵棚，及如附圖所示Ｈ區塊之建物均係座落在桃
    園縣復興鄉○○段387 地號土地等情，業據本院至現場勘驗
    ，並囑託地政機關測量屬實，有本院勘驗筆錄及桃園縣大溪
    地政事務所土地複丈成果圖附卷足參。是被告二人未先擬具
    水土保持計畫送請主管機關核定，亦未實施水土保持之處理
    與維護，即於該387 地號山坡地如附圖所示Ｇ區塊內鋪設水
    泥地、擋土牆及搭設鐵棚，並興建如附圖所示Ｈ區塊建物使
    用行為等事實，亦可確定。
  (三)按公、私有土地之經營或使用，依水土保持法應實施水土保
    持處理與維護者，該土地之經營人、使用人或所有人，為該
    法所稱之水土保持義務人，水土保持法第4 條規定甚明。本
    案被告丁○○所擁有地上權之土地雖為座落桃園縣復興鄉○○段384 號土地，有土地登記謄本在卷可佐，而本案被告丁○○提供土地予被告甲○○興建房屋之位置雖係座落在桃園
    縣復興鄉○○段387 地號土地，如前所述，然依被告丁○○
    於警訊中供稱：該384 地號土地係伊父親時代向政府承租，
    父親過世後由伊繼承等語（見91年度偵字第18466 號偵查卷
    第4 頁背面），參以卷附桃園縣大溪地政事務所土地複丈成
    果圖，可知桃園縣復興鄉○○段384 地號、387 地號二筆土
    地，其位置毗鄰，又是被告丁○○之父親年代即已向政府承
    租使用，嗣由被告丁○○取得該384 地號土地之地上權耕作
    迄今，被告丁○○自可能因時間久遠而模糊界址所在，以致
    誤將鄰地387 地號土地提供予被告甲○○興建房屋使用。況
    91年9 月24日桃園縣政府農業局人員會同派出所人員、復興
    鄉公所人員、北區水資源局人員、桃園縣政府原住民行政局
    人員在現場取締違規情事之時亦認為被告丁○○、甲○○二
    人是在桃園縣復興鄉○○段384 號土地上為開挖、整地興建
    房屋之行為，此有桃園縣山坡地保育利用管理查報與取締案
    件會勘記錄表1 份在卷可考，即令本案取締之相關單位在經
    地政機關測量前，亦無法確實知悉該384 地號、與387 地號
    之界址所在，並正確指出被告丁○○、甲○○二人所興建建
    物係位於何地號土地上，則被告丁○○於提供土地予被告甲○○建築房屋之時，自當有可能不知其所提供之土地係屬於
    毗鄰之387 號土地，是被告丁○○、甲○○二人主觀上應不
    具有在公有山坡地上擅為墾植之認識，然其二人既本於自始
    對該387 地號土地因誤以為有地上權之使用權之認知，並於
    該387 地號土地上鋪設水泥地、擋土牆、搭設鐵棚及興建房
    屋等行為，已如前所述，自仍屬水土保持法第4 條所規定之
    水土保持義務人。
  (四)雖被告丁○○、甲○○二人一再辯稱所興建如附圖所示Ｇ區
    塊內之水泥地、擋土牆、鐵棚，及如附圖所示Ｈ區塊之建物
    ，並無致生水土流失之具體事實存在，而與山坡地利用保育
    條例第35條第3 項及水土保持法第33條第3 項之構成要件不
    符云云。惟查被告丁○○、甲○○二人未先擬具水土保持計
    畫而在系爭土地為上開使用行為，致生水土流失等情，已據
    證人即桃園縣政府農業局水土保持課人員乙○○於本院審理
    中證稱：「（就搭建鐵皮屋部分，當時有無看到水土流失現
    像？）因為這塊是山坡地，被告在現場開挖整地一定會造成
    水土流失，如果被告要施工，必須提出興建擋土牆、排水溝
    、沉砂池、邊坡穩定的水土保持計劃書，被告沒有提出申請
    ，現場也沒有看到這些相關的施工」等語明確（見本院93年
    4 月29日審判筆錄第5 頁），且觀諸被告二人所興建水泥地
    、擋土牆、鐵棚、建物，皆位處於山坡地之陡峻斜坡邊緣，
    並頗具規模，於甫興建完畢之際，現場山坡地之植被確實已
    明顯遭毀損、並有大面積土石嚴重裸露情形，有卷附照片在
    卷可佐，是依此情節，實難認該等設施、建物對於山坡地之
    水土保持涵養功能均毫無影響，而無致生水土流失之具體危
    險。基此，被告二人在前開土地上開挖、整地建房屋等行為
    ，已致生該山坡地水土流失之具體危害，甚為明確。至本院
    於93年7 月22日前往現場履勘時，雖未見該山坡地有植被裸
    露，土石崩塌情形，然既與告丁○○、甲○○二人於91 年5
    月間開挖、整地之使用行為，已事隔多年，實不足以此勘驗
    結果而認被告丁○○、甲○○二人之前揭行為並未致生水土
    流失情形。基此，被告二人辯稱修建房屋等之行為並未造成
    水土流失云云，自難採信。
  (五)綜上所述，被告二人前揭所辯，均不足採信，本件事證明確
    ，被告丁○○、甲○○二人之犯行洵堪認定，應依法論科。
二、核被告丁○○、甲○○二人所為，係犯水土保持法第33條第
    3 項前段之罪。公訴人起訴雖未引用水土保持法第33條第3
    項前段之罪及起訴書所載栽種茶樹地號土地有誤，惟經本案
    蒞庭檢察官於93年4 月29日、93年10月14日審理程序中已當
    庭補充並予更正，併此序明。又水土保持法第33條第3 項之
    未擬具計畫致生水土流失罪、與山坡地保育利用條例第35條
    第3 項前段之未擬具計畫致生水土流失罪，犯罪構成要件內
    容相同，均旨在對於未先擬具水土保持計畫而於山坡地堆積
    土石或整地等，致生水土流失者所設之處罰規定，惟因水土
    保持法尤重於水土保持之處理及維護，係屬於特別法，依法
    規競合時，特別法優於普通法之法理，應優先適用水土保持
    法之規定。又被告二人間有犯意之聯絡，行為之分擔，均為
    共同正犯，應就各共犯之所為負全部責任。爰審酌被告丁○○、甲○○二人忽視水土保持之重要性，任意開挖、整地興
    建房屋，所為實屬非是，然渠等二人並無前科，素行尚佳，
    有臺灣高等法院被告全國前案紀錄表各1 份在卷可稽，參以
    現場土石裸露情況已據改善等一切情狀，分別量處如主文所
    示之刑，並俱諭知易科罰金之折算標準。
三、公訴意旨另以：被告丁○○、甲○○二人於90年9 月間起，
    由被告丁○○提供於如附圖所示Ｂ、Ｃ區塊，其中靠近該
    387 地號之部分土地，交由被告甲○○開墾種植茶樹，並使
    該地致生水土流失之情形，而認被告丁○○、甲○○二人另
    犯水土保持法第33條第3 項前段及山坡地保育利用條例第35
    條第3 項之罪嫌云云。惟按犯罪事實應依證據認定之，無證
    據不得推定其犯罪事實，刑事訴訟法第154 條第2 項定有明
    文。又事實之認定，應憑證據，如未能發現相當證據，或證
    據不足以證明，自不能以推測或擬制之方法，以為裁判基礎
    ，最高法院40年台上字第86年號判例亦著有明文。本件訊據
    被告丁○○、甲○○二人堅決否認此部分犯罪，均辯稱：如
    附圖所示Ｂ、Ｃ區塊，其中靠近該387 地號之部分土地上之
    茶樹，並非伊等二人所栽種等語。經查：依證人丙○○於本
    院履勘現場時證稱：被告二人並無在如附圖所示Ｂ、Ｃ區塊
    ，其中靠近387 地號之部分土地上種植茶樹，當初伊幫丁○○點交土地予甲○○使用之範圍僅有二棟建物等語明確（見
    93年7 月22日履勘筆錄），復佐以卷附現場照片所示，該山
    坡地確屬一開放式之空間處所，一般人民皆可隨意進入該地
    區而任意栽種茶樹等情，是被告二人辯稱本案茶樹非渠等所
    種植，實非全屬無據。況被告二人已坦承興建如附圖所示Ｇ
    、Ｈ建物之行為，果若其等確實有在如附圖所示Ｂ、Ｃ區塊
    ，其中靠近387 地號之部分土地上種植茶樹，應無再妄加爭
    執之必要，益徵被告丁○○、甲○○二人所辯非虛，應屬可
    採。又公訴人雖另舉證人乙○○及偵查卷附照片、桃園縣山
    坡地保育利用管理查報與取締按鍵會勘紀錄為證。然依證人
    乙○○於本院審理時到庭證稱：91年9 月24日前往取締是針
    對建物之問題，並沒有對茶樹進行拍照，但現場應該是有茶
    樹，所製作之會勘紀錄表第三點才會記載茶樹，但當時並無
    確認所指茶樹是否即為被告二人所栽種等語（見本院93年4
    月29日審判筆錄第9 頁、第10頁），足見證人乙○○亦無從
    確定如附圖所示Ｂ、Ｃ區塊，其中靠近387 地號之部分土地
    上之茶樹是否即屬被告等二人栽種之情，是證人乙○○之證
    言、卷附照片、桃園縣山坡地保育利用管理查報與取締按鍵
    會勘紀錄，亦不足執為被告二人不利之認定。至被告二人雖
    於偵查中曾對於栽種茶樹一節坦認不諱，然被告二人於本院
    審理時已堅決否認有栽種本案茶樹之情，抑且，觀諸偵查卷
    附相關資料，亦無茶樹所在位置，可供被告二人正確指認，
    而排除誤認之可能，是實難認以其等於偵查中之陳述而遽認
    被告確有栽種如附圖所示Ｂ、Ｃ區塊，其中靠近387 地號之
    部分土地上茶樹之行為。此外，別查無其他積極事證足證被
    告二人有此部分犯罪情事，因公訴人認此部分與上開論罪部
    分具有構成同一事實之關係，此部分爰不另為無罪之諭知。
四、移送併辦意旨略謂：被告甲○○分別與另案被告林崇禎、戊○○（另案審結）基於犯意聯絡，未擬具水土保持計畫報經
    主管機關核定，即由被告甲○○提供茶苗，由被告林崇禎於
    91年1 月間，被告戊○○於90年5 月間，分別在該地如附圖
    所示Ｄ區塊、Ｅ區塊、Ｆ區塊、Ａ區塊、Ｂ、Ｃ區塊中靠近
    Ａ區塊之大部分土地上栽種茶樹，導致該地發生水土流失，
    因認被告甲○○此部分所為係犯山坡地保育利用條例第35條
    第3項、水土保持法第33條第3項之規定云云。
  (一)按犯罪事實應依證據認定之，無證據不得認定犯罪事實，刑
    事訴訟法第154 條第2 項定有明文。次按檢察官就被告犯罪
    事實，應負舉證責任，並指出證明之方法，同法第161 條第
    1 項亦有明定。因此，檢察官對於起訴之犯罪事實，應負提
    出證據及說服之實質舉證責任。倘其所提出之證據，不足為
    被告有罪之積極證明，或其闡明之證明方法，無從說服法官
    以形成被告有罪之心證，基於無罪推定之原則，自應為被告
    無罪判決之諭知。
  (二)訊據被告甲○○堅決否認有公訴人所指此部分違反山坡地保
    育利用條例及水土保持法之犯行，辯稱：伊雖提供茶苗而由
    林崇禎、戊○○種植，但此栽種茶樹之行為，應無致生水土
    流失之可能云云。經查：按山坡地保育利用條例第35條第1
    項規定：「有下列情形之一者，處新台幣六萬元以上三十萬
    元以下罰鍰︰一、依法應擬具水土保持計畫而未擬具，或水
    土保持計畫未經核定而擅自實施，或未依核定之水土保持計
    畫實施者。二、違反第二十五條第一項規定，未在期限內改
    正者。」；第2 項規定：「前項各款情形之一，經限期改正
    而不改正，或未依改正事項改正者，得按次分別處罰，至改
    正為止；並得令其停工，沒入其設施及所使用之機具，強制
    拆除並清除其工作物；所需費用，由經營人、使用人或所有
    人負擔。」；第3 項則規定：「第一項各款情形之一，致生
    水土流失、毀損水土保持處理與維護設施或釀成災害者，處
    六月以上五年以下有期徒刑，得併科新台幣六十萬元以下罰
    金；因而致人於死者，處三年以上十年以下有期徒刑，得併
    科新台幣八十萬元以下罰金；致重傷者，處一年以上七年以
    下有期徒刑，得併科新台幣六十萬元以下罰金。」；水土保
    持法第33條第1 項第2 款規定：違反第12條至第14條規定之
    一，未先擬具水土保持計畫或未依核定計畫實施水土保持之
    處理與維護者，或違反第23條規定，未在規定期限內改正或
    實施仍不合水土保持技術規範者，處新台幣六萬元以上三十
    萬元以下罰鍰。同條第3項 規定：「第1 項第2 款情形，致
    生水土流失或毀損水土保持之處理與維護設施者，處六月以
    上五年以下有期徒刑，得併科新台幣六十萬元以下罰金；因
    而致人於死者，處三年以上十年以下有期徒刑，得併科新台
    幣八十萬元以下罰金；致重傷者，處一年以上七年以下有期
    徒刑，得併科新台幣六十萬元以下罰金。」，可知行為人違
    反山坡地保育利用條例第35條及水土保持法第33條之規定，
    法律上須分別情形，採行政罰及刑罰二種不同之處遇，而所
    謂「致生」水土流失等情，係採具體之危險犯規定，即以被
    告之行為須對他人或公眾之生命、身體、財產等，有具體危
    險之發生為其要件，與法律條文所定「足以生」‧‧‧危險
    ，係採取抽象危險犯之規定自有不同。亦即，應依社會一般
    之觀念予以客觀認定，即依具體情況，視其一般而言是否有
    致生水土流失或毀損水土保持之處理與維護設施或釀成災害
    ，以決定具體危險之有無。是水土保持義務人在山坡地內縱
    雖有未經主管機關核定其計畫即開挖、整地之行為，惟其行
    為仍必須有致生水土流失或毀損水土保持之處理與維護設施
    或釀成災害等情形之具體危險時，始能對被告科予刑罰。而
    本件被告甲○○提供茶苗予另案被告林崇禎、戊○○二人後
    ，被告林崇禎、戊○○二人並未先擬具水土保持計畫送請主
    管機關核定，亦未實施水土保持之處理與維護，即於座落桃
    園縣復興鄉○○段354 、381 、382 、383 、20、20之1 、
    23、383 、387 山坡地上如如附圖所示Ｄ、Ｅ、Ｆ區塊全部
    、Ａ區塊全部、Ｂ、Ｃ區塊中靠近Ａ區塊之大部分土地上栽
    種茶樹等情，雖據被告甲○○坦認不諱，且經本院至現場勘
    驗，囑託地政機關測量屬實，並有本院勘驗筆錄、桃園縣大
    溪地政事務所土地複丈成果圖、地政資訊網查詢表、省政府
    公告函及臺灣省山坡地範圍地段明細表等在卷可稽，然觀諸
    卷附桃園縣山坡地保育利用管理查報與取締案件會勘紀錄表
    僅記載：「‧‧‧超限利用種植茶樹，破壞當地環境與景觀
    ，影響水土保持涵養與景觀及國土保安功能倘遇豪雨及颱風
    ，則極易致生水土流失、崩坍與下陷危害下游農耕作物安全
    」等現象（見92年度偵字第243 號偵查卷第10頁以下），且
    證人乙○○於本院審理時證稱：會勘現場當時，茶樹已經種
    了二、三年了，現場的情形是沒有水土流失等語（見本院93
    年4 月29日審判筆錄）；於本院93年7 月22日履勘現場時再
    證稱：本案會勘現場時，因不是下雨天來看，看不出水土流
    失的狀況，且現場地形、地貌與查獲當時差不多，就現在之
    地形、地貌看不出有水土流失現象等語 (見本院93年7 月22
    日勘驗筆錄）。從而，上開此部分土地自91年9 月間起，迄
    今並未發生水土流失之情形，應可認定。又依另案被告林崇
    禎、戊○○二人供稱該土地上原係栽種蔬菜與水蜜桃，嗣因
    施肥過多乾枯，始種植茶樹等情（見92年度偵字第243 號偵
    查卷第32頁），本院認移送併案審理山坡地之原種植被、土
    地裸露程度，與另案被告林崇禎、戊○○二人改種植茶樹之
    行為後，二者地形、地貌差異並非甚鉅，對土地本身之衝擊
    應屬有限。再徵諸證人乙○○前揭證稱及我國近年來歷經多
    次嚴重颱風侵襲下，該處地形、地貌仍未發現有崩塌或滑落
    等情，足見此部分山坡地之水土保持涵養功能顯然未受改種
    茶樹之影響，而有致生水土流失之具體危險情形。
  (三)綜上，本院認依現場客觀情況綜合判斷，尚難據以認定被告
    甲○○分別與另案被告林崇禎、戊○○二人在如附圖所示Ｄ
    區塊全部、Ｅ區塊全部、Ｆ區塊全部、Ａ區塊全部、Ｂ、Ｃ
    區塊中靠近Ａ區塊之大部分土地上栽種茶樹之行為已達致生
    水土流失之具體危險。揆諸前揭規定及說明，僅屬山坡地保
    育利用條例第35條第1 項第1 款及水土保持法第33條第1 項
    第2 款規定行政罰處罰之範疇，尚不能以山坡地保育利用條
    例第35條第3 項及水土保持法第33條第3 項規定之刑罰相繩
    ，此部分移送併辦意旨，容有誤會，應退由檢察官另行處理
    。
據上論斷，應依刑事訴訟法第299 條第1 項前段、水土保持法第
33條第3 項前段、刑法第11條前段、第41條第1 項前段，罰金罰
鍰提高標準條例第2條判決如主文。
本案經檢察官何嘉仁到庭執行職務
中    華    民    國   94    年    9     月   29      日
                            臺灣桃園地方法院刑事第七法庭
                                  審判長法  官  孫惠琳
                                        法  官  劉為丕
                                        法  官  賴淑美
上正本證明與原本無異。
如不服本判決，應於判決送達後10日內向本院提出上訴狀 (應附
繕本)， 上訴於臺灣高等法院。
                                           書記官  陳育君
中    華    民    國   94    年   9   月  29         日
附錄本案論罪科刑法條：
水土保持法第33條：
有下列情形之一者，處新臺幣六萬元以上三十萬元以下罰鍰：
一、違反第八條第一項規定未依水土保持技術規範實施水土保持
    之處理與維護，或違反第二十二條第一項，未在規定期限內
    改正或實施仍不合水土保持技術規範者。
二、違反第十二條至第十四條規定之一者，未先擬具水土保持計
    劃或未依核定計劃實施水土保持之處理與維護者，或違反第
    二十三條規定，未在規定期限內改正或實施仍不合水土保持
    技術規範者。
前項各款其情形之一，經繼續限期改正而不改正者或實施仍不合
水土保持技術規範者，按次分別處罰，至改正為止，並另其停工
，得沒入其設施及所使用之機具，強制拆除及清除其工作物，所
需費用，由經營人、使用人或所有人負擔。
第一項第二款情形，致生水土流失或毀損水土保持之處理與維護
設施者，處六個月以上五年以下有期徒刑，得併科新臺幣六十萬
元以下罰金；因而致人於死者，處三年以上十年以下有期徒刑，
得併科新臺幣八十萬元以下罰金；致重傷者，處一年以上七年以
下有期徒刑，得併科六十萬元以下罰金。
